# 没有控制关系的公司间，合并报表（长期股权投资）

提问人：chiji0095 时间：2013-09-19 08:48:48
如果A公司拥有B 80%股权，拥有C公司20% ，今年C公司净利润 200 万，其中C公司逆流交易，把商品卖给A，售价 100 万，成本 80万，至年末没有卖出。 1 ，疑问一，在合并报表里为什么对没有控制关系的C的长期股权需要调整？ 2 ，调整分录如下 DR: 长期股权投资 4 CR: 存货 4

回答人：chenyiwei
你可以看一下这个帖子：http://bbs.esnai.com/forum.php?m ... 640&pid=5163226 这个帖子是讨论企业与联营企业之间顺流交易的抵销问题的，但是对于逆流交易的抵销，也可以基于类似的原理进行类比。